Cellar/aspell/0.60.8/lib/aspell-0.60/uk_affix.dat
SFX H Y 18
SFX H 0 мусь ти 
SFX H ся мусь тися 
SFX H 0 муся ти 
SFX H ся муся тися 
SFX H 0 мешся ти 
SFX H ся мешся тися 
SFX H 0 меться ти 
SFX H ся меться тися 
SFX H 0 мемось ти 
SFX H ся мемось тися 
SFX H 0 мемося ти 
SFX H ся мемося тися 
SFX H 0 метесь ти 
SFX H ся метесь тися 
SFX H 0 метеся ти 
SFX H ся метеся тися 
SFX H 0 муться ти 
SFX H ся муться тися 
SFX J Y 261
SFX J 0 ся ти 
SFX J 0 сь ти 
SFX J ся сь тися 
SFX J ти лась ти 
SFX J тися лась тися 
SFX J ти лася ти 
SFX J тися лася тися 
SFX J ти лось ти 
SFX J тися лось тися 
SFX J ти лося ти 
SFX J тися лося тися 
SFX J ти лись ти 
SFX J тися лись тися 
SFX J ти лися ти 
SFX J тися лися тися 
SFX J ти всь [аи╕уя]ти 
SFX J тися всь [аи╕уя]тися 
SFX J ти вся [аи╕уя]ти 
SFX J тися вся [аи╕уя]тися 
SFX J яти юсь [ая╕о]яти 
SFX J ятися юсь [ая╕о]ятися 
SFX J яти юся [ая╕о]яти 
SFX J ятися юся [ая╕о]ятися 
SFX J ти юсь [илнрц]яти 
SFX J тися юсь [илнрц]ятися 
SFX J ти юся [илнрц]яти 
SFX J тися юся [илнрц]ятися 
SFX J ти юсь [а╕у]ти 
SFX J тися юсь [а╕у]тися 
SFX J ти юся [а╕у]ти 
SFX J тися юся [а╕у]тися 
SFX J яти ╖шся ояти 
SFX J ятися ╖шся оятися 
SFX J яти ╓шся [ая╕]яти 
SFX J ятися ╓шся [ая╕]ятися 
SFX J ти ╓шся [илнрц]яти 
SFX J тися ╓шся [илнрц]ятися 
SFX J ти ╓шся [а╕у]ти 
SFX J тися ╓шся [а╕у]тися 
SFX J яти ╖ться ояти 
SFX J ятися ╖ться оятися 
SFX J яти ╓ться [ая╕]яти 
SFX J ятися ╓ться [ая╕]ятися 
SFX J ти ╓ться [илнрц]яти 
SFX J тися ╓ться [илнрц]ятися 
SFX J ти ╓ться [а╕у]ти 
SFX J тися ╓ться [а╕у]тися 
SFX J яти ╖мось ояти 
SFX J ятися ╖мось оятися 
SFX J яти ╖мося ояти 
SFX J ятися ╖мося оятися 
SFX J яти ╓мось [ая╕]яти 
SFX J ятися ╓мось [ая╕]ятися 
SFX J яти ╓мося [ая╕]яти 
SFX J ятися ╓мося [ая╕]ятися 
SFX J ти ╓мось [илнрц]яти 
SFX J тися ╓мось [илнрц]ятися 
SFX J ти ╓мося [илнрц]яти 
SFX J тися ╓мося [илнрц]ятися 
SFX J ти ╓мось [а╕у]ти 
SFX J тися ╓мось [а╕у]тися 
SFX J ти ╓мося [а╕у]ти 
SFX J тися ╓мося [а╕у]тися 
SFX J яти ╖тесь ояти 
SFX J ятися ╖тесь оятися 
SFX J яти ╖теся ояти 
SFX J ятися ╖теся оятися 
SFX J яти ╓тесь [ая╕]яти 
SFX J ятися ╓тесь [ая╕]ятися 
SFX J яти ╓теся [ая╕]яти 
SFX J ятися ╓теся [ая╕]ятися 
SFX J ти ╓тесь [илнрц]яти 
SFX J тися ╓тесь [илнрц]ятися 
SFX J ти ╓теся [илнрц]яти 
SFX J тися ╓теся [илнрц]ятися 
SFX J ти ╓тесь [а╕у]ти 
SFX J тися ╓тесь [а╕у]тися 
SFX J ти ╓теся [а╕у]ти 
SFX J тися ╓теся [а╕у]тися 
SFX J яти яться ояти 
SFX J ятися яться оятися 
SFX J яти ються [ая╕]яти 
SFX J ятися ються [ая╕]ятися 
SFX J ти ються [илнрц]яти 
SFX J тися ються [илнрц]ятися 
SFX J ти ються [а╕у]ти 
SFX J тися ються [а╕у]тися 
SFX J ояти ╕йсь ояти 
SFX J оятися ╕йсь оятися 
SFX J ояти ╕йся ояти 
SFX J оятися ╕йся оятися 
SFX J яти йсь [ая╕]яти 
SFX J ятися йсь [ая╕]ятися 
SFX J яти йся [ая╕]яти 
SFX J ятися йся [ая╕]ятися 
SFX J ти йсь [илнрц]яти 
SFX J тися йсь [илнрц]ятися 
SFX J ти йся [илнрц]яти 
SFX J тися йся [илнрц]ятися 
SFX J ти йсь [а╕у]ти 
SFX J тися йсь [а╕у]тися 
SFX J ти йся [а╕у]ти 
SFX J тися йся [а╕у]тися 
SFX J ояти ╕ймось ояти 
SFX J оятися ╕ймось оятися 
SFX J ояти ╕ймося ояти 
SFX J оятися ╕ймося оятися 
SFX J яти ймось [ая╕]яти 
SFX J ятися ймось [ая╕]ятися 
SFX J яти ймося [ая╕]яти 
SFX J ятися ймося [ая╕]ятися 
SFX J ти ймось [илнрц]яти 
SFX J тися ймось [илнрц]ятися 
SFX J ти ймося [илнрц]яти 
SFX J тися ймося [илнрц]ятися 
SFX J ти ймось [а╕у]ти 
SFX J тися ймось [а╕у]тися 
SFX J ти ймося [а╕у]ти 
SFX J тися ймося [а╕у]тися 
SFX J ояти ╕йтесь ояти 
SFX J оятися ╕йтесь оятися 
SFX J ояти ╕йтеся ояти 
SFX J оятися ╕йтеся оятися 
SFX J яти йтесь [ая╕]яти 
SFX J ятися йтесь [ая╕]ятися 
SFX J яти йтеся [ая╕]яти 
SFX J ятися йтеся [ая╕]ятися 
SFX J ти йтесь [илнрц]яти 
SFX J тися йтесь [илнрц]ятися 
SFX J ти йтеся [илнрц]яти 
SFX J тися йтеся [илнрц]ятися 
SFX J ти йтесь [а╕у]ти 
SFX J тися йтесь [а╕у]тися 
SFX J ти йтеся [а╕у]ти 
SFX J тися йтеся [а╕у]тися 
SFX J ити 'юсь [бвп]ити 
SFX J итися 'юсь [бвп]итися 
SFX J ити 'юся [бвп]ити 
SFX J итися 'юся [бвп]итися 
SFX J ити '╓шся [бвп]ити 
SFX J итися '╓шся [бвп]итися 
SFX J ити '╓ться [бвп]ити 
SFX J итися '╓ться [бвп]итися 
SFX J ити '╓мось [бвп]ити 
SFX J итися '╓мось [бвп]итися 
SFX J ити '╓мося [бвп]ити 
SFX J итися '╓мося [бвп]итися 
SFX J ити '╓тесь [бвп]ити 
SFX J итися '╓тесь [бвп]итися 
SFX J ити '╓теся [бвп]ити 
SFX J итися '╓теся [бвп]итися 
SFX J ити 'ються [бвп]ити 
SFX J итися 'ються [бвп]итися 
SFX J ити июсь [врмнш]ити 
SFX J итися июсь [врмнш]итися 
SFX J ити июся [врмнш]ити 
SFX J итися июся [врмнш]итися 
SFX J ити и╓шся [врмнш]ити 
SFX J итися и╓шся [врмнш]итися 
SFX J ити и╓ться [врмнш]ити 
SFX J итися и╓ться [врмнш]итися 
SFX J ити и╓мось [врмнш]ити 
SFX J итися и╓мось [врмнш]итися 
SFX J ити и╓мося [врмнш]ити 
SFX J итися и╓мося [врмнш]итися 
SFX J ити и╓тесь [врмнш]ити 
SFX J итися и╓тесь [врмнш]итися 
SFX J ити и╓теся [врмнш]ити 
SFX J итися и╓теся [врмнш]итися 
SFX J ити иються [врмнш]ити 
SFX J итися иються [врмнш]итися 
SFX J ити люсь лити 
SFX J итися люсь литися 
SFX J ити люся лити 
SFX J итися люся литися 
SFX J ити л╓шся лити 
SFX J итися л╓шся литися 
SFX J ити л╓ться лити 
SFX J итися л╓ться литися 
SFX J ити л╓мось лити 
SFX J итися л╓мось литися 
SFX J ити л╓мося лити 
SFX J итися л╓мося литися 
SFX J ити л╓тесь лити 
SFX J итися л╓тесь литися 
SFX J ити л╓теся лити 
SFX J итися л╓теся литися 
SFX J ити лються лити 
SFX J итися лються литися 
SFX J ти вусь жити 
SFX J тися вусь житися 
SFX J ти вуся жити 
SFX J тися вуся житися 
SFX J ти вешся жити 
SFX J тися вешся житися 
SFX J ти веться жити 
SFX J тися веться житися 
SFX J ти вемось жити 
SFX J тися вемось житися 
SFX J ти вемося жити 
SFX J тися вемося житися 
SFX J ти ветесь жити 
SFX J тися ветесь житися 
SFX J ти ветеся жити 
SFX J тися ветеся житися 
SFX J ти вуться жити 
SFX J тися вуться житися 
SFX J ти йсь [^ж]ити 
SFX J тися йсь [^ж]итися 
SFX J ти йся [^ж]ити 
SFX J тися йся [^ж]итися 
SFX J ти ймось [^ж]ити 
SFX J тися ймось [^ж]итися 
SFX J ти ймося [^ж]ити 
SFX J тися ймося [^ж]итися 
SFX J ти йтесь [^ж]ити 
SFX J тися йтесь [^ж]итися 
SFX J ти йтеся [^ж]ити 
SFX J тися йтеся [^ж]итися 
SFX J ти вись [ж]ити 
SFX J тися вись [ж]итися 
SFX J ти вися [ж]ити 
SFX J тися вися [ж]итися 
SFX J ти в╕мось [ж]ити 
SFX J тися в╕мось [ж]итися 
SFX J ти в╕мося [ж]ити 
SFX J тися в╕мося [ж]итися 
SFX J ти в╕ться [ж]ити 
SFX J тися в╕ться [ж]итися 
SFX J ти усь сти 
SFX J тися усь стися 
SFX J ти уся сти 
SFX J тися уся стися 
SFX J ти ешся сти 
SFX J тися ешся стися 
SFX J ти еться сти 
SFX J тися еться стися 
SFX J ти емось сти 
SFX J тися емось стися 
SFX J ти емося сти 
SFX J тися емося стися 
SFX J ти етесь сти 
SFX J тися етесь стися 
SFX J ти етеся сти 
SFX J тися етеся стися 
SFX J ти уться сти 
SFX J тися уться стися 
SFX J сти сся [ая]сти 
SFX J стися сся [ая]стися 
SFX J ести ╕сся ести 
SFX J естися ╕сся естися 
SFX J ти ись сти 
SFX J тися ись стися 
SFX J ти ися сти 
SFX J тися ися стися 
SFX J ти ╕мось сти 
SFX J тися ╕мось стися 
SFX J ти ╕мося сти 
SFX J тися ╕мося стися 
SFX J ти ╕ться сти 
SFX J тися ╕ться стися 
